---
title: "rmarkdown demo"
author: "SGH"
date: "`r Sys.Date()`"
output:
  html_document:
    toc: TRUE
  word_document: default
  pdf_document: default
---

<!--
    ? html_document

    Manual
    https://rmarkdown.rstudio.com/lesson-1.html
-->

<!--
    A to jest komentarz - czyli cos, czego markdown nie widzi!!!
-->


# To jest jest tytul rozdzialu pierwszego  

Nauczymy sie kilku rzeczy:

+ wstawiania dynamicznie rzeczy z R
    + wstawiania obrazkow
    + wstawiania tabelek 
        + na dwa sposoby 
    + bb 
+ wstawiania rzeczy R w postaci blokow 

1. wstawiania dynamicznie rzeczy z R
    1. wstawiania obrazkow
        + cc
        + TY
            + cc1
            + eer
    1. Ala ma kota
1. iii
    1. s
        + ee
        + ee1
        + rr
1. Tak
    1. to 
    1. jest 
    1. raprt 



# Rozdzial 
Ala ma kota 


## Podrozdzial - jak wstawic *coś* z **R**

### Wstawka inline 
Obecnie jest `r Sys.time()`, a liczba $\pi$, to w przyblizeniu `r pi`. 
Nizej alternatywa w postaci blokow, na cztery sposoby.

### Wstawka w postaci bloku 
Kluczowe sa dwa parametry *Echo* i *results*: 

#### Echo = T i results = hide,

```{r, echo=T, results="hide"}
  x <- rnorm(5)  
  print(x)
```  


#### Echo = F i results = hide,

```{r, echo=F, results="hide"}
  x <- rnorm(5)  
  print(x)
```  


#### Echo = F i results = asis,

```{r, echo=F, results="asis"}
  x <- rnorm(5)  
  print(x)
```  

#### Echo = T i results = asis,

```{r, echo=T, results="asis"}
  x <- rnorm(5)  
  print(x)
```  

Zmienna *x* wynosi `r x`,

# Grafika 
Chwila o grafice. 

## Graphics 
A teraz wstawimy obrazek

```{r, echo=F, results="asis" , fig.height=5, fig.width=10, fig.cap="Podpis obrazka"}

  plot(x=cars$speed,y=cars$dist,xlab="",ylab="",main="cars")
  lines(x=cars$speed,y=cars$dist,col="red")
  

```
## ggplot2 

Drugi obrazek 

```{r, echo=F, results="asis", fig.height=5, fig.width=10, fig.cap="Podpis"}

    library(ggplot2)
    img <- ( 
        ggplot(cars,aes(x=speed,y=dist)) 
        + 
        geom_line() 
        + 
        geom_point() 
        + 
        geom_smooth()
        )
    print(img)

```

## Tabela

|A|B|
|-|-|
|1|2|


lub tak:

```{r,echo=F,results="asis"}
    library(knitr)

    kable( head(mtcars), caption="Podpis tabeli")

```



# Formula matematyczna 

A teraz wyażenia matematyczne:
$(-1)^{\pi} + \sqrt{2 + x} + \int_0^1{e^{-x^2} dx} + \frac{1}{2}$






